【裁判字號】    97,訴,105
【裁判日期】    970227
【裁判案由】    毒品危害防制條例
【裁判全文】
臺灣基隆地方法院刑事判決               97年度訴字第105號
公  訴  人  臺灣基隆地方法院檢察署檢察官
被      告  甲○○
上列被告因違反毒品危害防制條例案件，經檢察官提起公訴（96
年度毒偵字第3252號），被告為有罪之陳述，本院合議庭裁定由
受命法官獨任以簡式審判程序進行審理，並判決如下：
    主  文
甲○○施用第一級毒品，累犯，處有期徒刑柒月。
    事  實
一、甲○○前因施用毒品案件，經本院以93年度毒聲字第109 號
    裁定送觀察、勒戒後，因無繼續施用毒品之傾向，於民國93
    年5 月26日釋放出勒戒所，並由臺灣基隆地方法院檢察署檢
    察官於同年5月24日以93年度毒偵字第93號、第764號為不起
    訴處分確定。復因施用第一級毒品海洛因案件，經本院於94
    年5月30日以94年度訴字第337號判決判處有期徒刑7 月，嗣
    經臺灣高等法院於同年9 月16日以94年度上訴字第2181號判
    決駁回上訴確定。其又因竊盜案件，經本院於94年6月30 日
    以94年度基簡字第403號判決判處有期徒刑5月確定，上開2
    案嗣經臺灣高等法院裁定應執行有期徒刑10月確定，於94年
    9月26日入監執行，至95年7月25日縮刑期滿執行完畢。復因
    反覆持續施用第一級毒品海洛因案件，經本院於95年12月11
    日以95年度訴字第848號判決判處有期徒刑9月確定，復經本
    院以96年度聲減字第144號裁定減刑為有期徒刑4月又15日於
    96 年3月8日入監，迄96年7月22日縮刑期滿執行完畢。
二、詎甲○○仍不思戒除毒癮，明知海洛因業經公告列為毒品危
    害防制條例之第一級毒品，不得非法持有、施用，仍於上開
    觀察、勒戒執行完畢釋放後5 年內，基於施用第一級毒品海
    洛因之犯意，於96年11月15日上午9 時許，在基隆市中山區
    ○○○路153巷27 號空屋內，以注射針筒施打手臂血管之方
    式，施用第一級毒品海洛因1 次。嗣為警於同日12時30分許
    ，見甲○○等多人形跡可疑趨前盤查，且經其同意採集其尿
    液送驗結果，呈嗎啡陽性反應，而悉上情。
三、案經基隆市警察局第一分局報請臺灣基隆地方法院檢察署檢
    察官偵查起訴。
    理  由
一、本件被告甲○○所犯為毒品危害防制條例第10條第1 項之施
    用第一級毒品罪，非死刑、無期徒刑、最輕本刑為3 年以上
    有期徒刑之罪，或高等法院管轄第一審之案件，被告於本院
    準備程序中，就被訴事實為有罪之陳述，經告以簡式審判程
    序之旨，並聽取檢察官、被告之意見後，本院合議庭裁定由
    受命法官進行簡式審判程序，是本件之證據調查，依刑事訴
    訟法第273條之2規定，不受同法第159條第1項、第161條之2
    、第161條之3、第163條之1及第164條至第170條規定之限制
    ，合先敘明。
二、上揭施用第一級毒品之事實，業據被告於本院審理時坦承不
    諱，且被告於96年11月15日為警採集其親自排放之尿液，送
    請臺灣尖端先進生技醫藥股份有限公司，以氣相層析質譜儀
    分析法確認檢驗結果，呈嗎啡陽性反應，此有該公司96年11
    月30日出具之濫用藥物檢驗報告1 份在卷可稽，而以該公司
    所用之氣相層析質譜儀分析法之精確度而論，應可剔除「偽
    陽性反應」之可能（行政院國軍退除役官兵輔導委員會臺北
    榮民總醫院83年3月1日北總內字第01855號、同年4月7 日
    北總內字第03059 號函參照），該檢驗結果自可憑信。又
    按一般人注射海洛因或嗎啡後，經體內吸收代謝約30分鐘內
    開始排入尿中，而以最初6至12小時排出量最多，約有75%可
    在施用後24小時內經由尿中排出體外，剩餘量則可能在數日
    內分別排出體外；其毒品反應能否檢出，須視其施用量而定
    ，施用量多者，於施用後4、5日仍有可能檢出毒品反應（法
    務部調查局陸字第82031487號檢驗通知書說明參照），是
    堪認被告上開自白與事實相符，應係真實。復查，被告有如
    事實欄所載之毒品前科，有臺灣高等法院被告前案紀錄表1
    份附卷可按，是被告於觀察、勒戒執行完畢釋放後，5年內
    再犯本案施用第一級毒品之罪，洵堪認定，本案事證明確，
    應依法論科。
三、查海洛因係毒品危害防制條例第2條第2項第1款所定之第一
    級毒品，被告予以施用，核其所為，係犯毒品危害防制條例
    第10條第1 項之施用第一級毒品罪。其持有第一級毒品海洛
    因係供施用，其持有第一級毒品之低度行為為施用第一級毒
    品之高度行為所吸收，不另論罪。末查，被告曾有如前所述
    之犯罪科刑及刑之執行情形，此有臺灣高等法院被告前案紀
    錄表在卷可稽，其於有期徒刑執行完畢後，5 年以內，故意
    再犯本案有期徒刑以上之本罪，為累犯，應依刑法第47條第
    1 項規定，加重其刑。爰審酌被告前因施用毒品經觀察、勒
    戒、判刑並執行後，猶不知戒惕，復再施用第一級毒品，無
    視於毒品對於自身健康之戕害及國家對於杜絕毒品犯罪之禁
    令，顯無戒斷之決心，然念及其前開犯罪係戕害自身，尚未
    害及他人，且犯罪後坦承犯行，態度尚可等一切情狀，量處
    如主文所示之刑，以資儆懲。
據上論斷，應依刑事訴訟法第273 條之1 第1 項、第299 條第1
項前段，毒品危害防制條例第10條第1項，刑法第11條前段、第
47條第1項，判決如主文。
本案經檢察官乙○○到庭執行職務。
中    華    民    國    97    年    2    月    27    日
                  刑事第一庭法  官  許心
以上正本證明與原本無異。
如不服本判決應於收受本判決後10日內向本院提出上訴書狀，其
未敘述上訴理由者，並得於提起上訴後10日內向本院補提理由書
狀（均須按他造當事人之人數附繕本）「切勿逕送上級法院」。
中    華    民    國    97    年    2    月    27    日
                            書記官  湯惠芳
附錄論罪法條：
毒品危害防制條例第10條第1 項
施用第一級毒品者，處6 月以上5 年以下有期徒刑。


司法院資訊處製作；財團法人民間司法改革基金會備份。
